---
# Nome do arquivo PDF gerado na pasta resultado
output-file: "Entrega 1"
---

```{r setup}
#| include: false
source("rdocs/entrega_1.R")
```

# Objetivo

Esse template foi criado para o alocado conseguir observar como ficaria sua análise o arquivo principal. É daqui que o gerente de projetos irá copiar a análise e inserir no documento principal que gerará o relatório estatístico.

# Análise

## Receita média das lojas no período de 1880 a 1889

 Esta análise tem o objetivo de mostrar a relação entre as receitas médias registradas, em reais, de 1880 a 1889. A amostra abrange 18 lojas e suas receitas médias anuais. A observação foi feita com duas variáveis quantitativas e a visualização dos dados será feita a partir de um gráfico de linhas que tem como fonte o banco de dados "relatorio_old_town_road.xlsx".

```{r}
#| label: fig-receita_ano
#| fig-cap: "Gráfico de linhas da receita média das lojas, em reais, no decorrer dos anos de 1880 a 1889"
GraficoAnalítico
```

 Tendo o gráfico $\ref{fig-receita_ano}$ como referência, percebe-se uma tendência de aumento na receita média das lojas durante os anos de 1880 até 1889, com uma redução não significativa no ano de 1887 para 1888 quando comparada com os aumentos anuais. Porém, logo após esse período, é possível perceber uma retomada no crescimento.