---
# Nome do arquivo PDF gerado na pasta resultado
output-file: "Entrega 3"
---

```{r setup}
#| include: false
source("rdocs/entrega_3.R")
```

# Objetivo

Esse template foi criado para o alocado conseguir observar como ficaria sua análise o arquivo principal. É daqui que o gerente de projetos irá copiar a análise e inserir no documento principal que gerará o relatório estatístico.

# Análise

## Perfil da idade dos clientes das lojas de Âmbar Seco

Esta análise tem o objetivo de entender o perfil da idade dos clientes das diferentes lojas de Âmbar Seco, mostrada em anos. Os dados mostram a idade de todos os clientes registrados, no banco de dados, da cidade de Âmbar Seco. Tal análise foi feita com uma variável quantitativa (idade) e uma variável qualitativa (nome das lojas) a partir de um gráfico de boxplot.

```{r}
#| label: fig-idade_lojas
#| fig-cap: "Boxplot da idade dos clientes pelas lojas"
boxplot
```

::: {#quad-resumo_idade layout-align="center" quad-pos="H"}
```{=latex}
\begin{tabular}{| l | S[table-format=1.2] | S[table-format=1.2] | S[table-format=1.2] | S[table-format=2.2] |}
	\toprule
		\textbf{Estatística} & \textbf{Banco Careca} & \textbf{Ferraria Seca} & \textbf{Saloon} & \textbf{Vendinha Rápida} \\
		\midrule
		Média & 34,99 & 33,95 & 35,64 & 39,76 \\
		Desvio Padrão &  5,47 & 13,51 & 12,00 &  6,05 \\
		Variância &  29,91 & 182,54 & 144,12 &  36,64 \\
		Mínimo & 25 & 16 & 15 & 30 \\
		1o Quartil & 31 & 24 & 27 & 34 \\
		Mediana & 34 & 31 & 34 & 40 \\
		3o Quartil & 40 & 39 & 39 & 44 \\
		Máximo & 44 & 80 & 77 & 49 \\
	\bottomrule
	\end{tabular}
```

Medidas resumo da idade dos clientes de Âmbar Seco
:::

Tendo a $\ref{fig-idade_lojas}$ e o [**Quadro** @quad-resumo_idade] como referência, é notório as médias bem próximas, sendo a da loja Vendinha Rápida a única mais dispersa, logo, é possível notar que ela tem um público mais velho quando comparada com as outras, é um lugar que a idade mínima é 30 anos e devido a isso, sua média e mediana é a maior dentre as quatro. Apesar dessas condições, não possui outliers (valores que distoam muito dos outros). Os únicos estabelecimentos que possuem são Ferraria Seca e Saloon, rotulando tais como as lojas com os clientes mais velhos (80 anos e 77 anos) e com maior desvio padrão. Além disso, por terem valores muito distoantes, suas variâncias são as maiores da cidade, sendo respectivamente, 182,54 e 144,12. Não só isso faz a variância delas ser a maior, mas também seus respectivos limites inferiores de 16 anos e 15 anos influenciam.






