---
# Nome do arquivo PDF gerado na pasta resultado
output-file: "Entrega 2"
---

```{r setup}
#| include: false
source("rdocs/entrega_2.R")
```

# Análise

## Relação entre peso e altura dos clientes
 
 Esta análise tem o objetivo de mostrar a relação entre o peso e a altura dos clientes, em quilograma por centímetro. A amostra apresenta o peso e a altura de todos os clientes registrados no banco de dados. A obeservação foi feita com duas variáveis quantitativas e a foi reproduzida a partir de um gráfico de dispersão.

```{r}
#| label: fig-peso_altura
#| fig-cap: "Gráfico de dispersão do peso pela altura dos clientes"
GraficoPesoAltura
```
 
 Tendo o gráfico $\ref{fig-peso_altura}$ como base, é notório uma relação proporcional. Há uma tendência do peso aumentar quanto maior a altura do cliente. Para certificar essa relação, foi feita o cálculo do coeficiente de correlação de Pearson. O coeficiente de Pearson está entre o intervalo de -1 e +1, exibindo uma forte correlação quanto mais próximo de +1 e -1. Quanto mais perto de -1, será visto uma relação inversamente proporcional das variáveis, enquanto mais perto de +1, sua relação será diretamente proporcional. Diante disso e com o resultado que foi encontrado de 0,6971007 na observação, é possível afirmar que há uma correlação positiva relevante.


