---
# Nome do arquivo PDF gerado na pasta resultado
output-file: "Entrega 3"
---

```{r setup}
#| include: false
source("rdocs/entrega_3.R")
```

# Objetivo

Esse template foi criado para o alocado conseguir observar como ficaria sua análise o arquivo principal. É daqui que o gerente de projetos irá copiar a análise e inserir no documento principal que gerará o relatório estatístico.

# Análise

## Perfil da idade dos clientes das lojas de Âmbar Seco

Esta análise tem o objetivo de entender o perfil da idade dos clientes das diferentes lojas de Âmbar Seco, mostrada em anos. Os dados mostram a idade de todos os clientes registrados, no banco de dados, da cidade. Tal análise foi feita com uma variável quantitativa (idade) e uma variável qualitativa (nome das lojas) a partir de um gráfico de boxplot e um quadro resumo da variável idade.

```{r}
#| label: fig-idade_lojas
#| fig-cap: "Boxplot da idade dos clientes pelas lojas de Âmbar Seco"
boxplot
```

::: {#quad-resumo_idade layout-align="center" quad-pos="H"}
```{=latex}
\begin{tabular}{| l | S[table-format=1.2] | S[table-format=1.2] | S[table-format=1.2] | S[table-format=2.2] |}
	\toprule
		\textbf{Estatística} & \textbf{Banco Careca} & \textbf{Ferraria Seca} & \textbf{Saloon} & \textbf{Vendinha Rápida} \\
		\midrule
		Média & 34,92 & 33,67 & 34,20 & 40,35 \\
		Desvio Padrão &  5,57 & 13,31 & 12,70 &  6,03 \\
		Variância &  31,06 & 177,18 & 161,23 &  36,39 \\
		Mínimo & 25 & 16 & 15 & 30 \\
		1o Quartil & 31 & 24 & 26 & 35 \\
		Mediana & 34,0 & 30,5 & 32,5 & 41,0 \\
		3o Quartil & 40 & 39 & 38 & 46 \\
		Máximo & 44 & 80 & 77 & 49 \\
	\bottomrule
	\end{tabular}
```

Medidas resumo da idade dos clientes pelas lojas de Âmbar Seco
:::

Tendo a $\ref{fig-idade_lojas}$ e o [**Quadro** @quad-resumo_idade] como referência, são notórias as médias bem próximas. Na Vendinha Rápida, é possível notar que ela tem um público mais velho quando comparada com as outras, é um lugar que a idade mínima é 30 anos e devido a isso, sua média (40,35) e mediana (41,00) são as maiores dentre as quatro. Apesar dessas condições, não possui outliers (valores que distoam muito dos outros). Os únicos estabelecimentos que possuem são Ferraria Seca e Saloon, rotulando tais como as lojas com os clientes mais velhos (80 anos e 77 anos) e com maior desvio padrão. Por terem valores muito distantes, seus desvios padrões são os maiores da cidade, sendo respectivamente, 13,31 e 12,70. Não só isso faz o desvio padrão deles serem os maiores, mas também seus respectivos limites inferiores de 16 anos e 15 anos influenciam.






