---
# Nome do arquivo PDF gerado na pasta resultado
output-file: "Entrega 2"
---

```{r setup}
#| include: false
source("rdocs/entrega_2.R")
```

# Análise

## Peso e altura dos clientes

Esta análise tem o objetivo de mostrar a relação entre o peso e a altura dos clientes, em quilograma por centímetro, unidades modificadas de libras e decímetro. Os dados apresentam o peso e a altura de todos os clientes registrados no banco de dados. Esta análise foi feita com duas variáveis quantitativas e foi reproduzida a partir de um gráfico de dispersão.

```{r}
#| label: fig-peso_altura
#| fig-cap: "Gráfico de dispersão do peso pela altura dos clientes"
GraficoPesoAltura
```

Tendo o gráfico $\ref{fig-peso_altura}$ como base, é notório uma relação proporcional entre os 1990 clientes informados. Há uma tendência do peso aumentar quanto maior a altura do cliente. Para certificar essa relação, foi feita o cálculo do coeficiente de correlação de Pearson. O coeficiente de Pearson está entre o intervalo de -1 e +1, exibindo uma forte correlação quanto mais próximo dos extremos. Quanto mais perto de -1, será visto uma relação inversamente proporcional das variáveis, enquanto mais perto de +1, sua relação será diretamente proporcional. Diante disso e com o resultado que foi encontrado de 0,697 do coeficiente, é possível afirmar que há uma correlação positiva relevante. 
Outro fator importante visto é a variação. A partir do cálculo do coeficeinte de variação das duas variáveis, é perceptível que o peso varia mais quando comparado com a altura. O peso tem um coeficiente de 0.158 e a altura 0.057, portanto, por ser maior, o peso tem valores mais dispersos em relação a média.
